臺灣屏東地方法院民事判決　九十一年度訴字第七九號
　　原　　　告　統一安聯產物保險股份有限公司
　　法定代理人　甲○○
　　訴訟代理人　乙○○
　　被　　　告　丙○○
右當事人間請求侵權行為損害賠償事件，本院判決如左：
    主      文
被告應給付原告新台幣壹佰伍拾伍萬零肆佰柒拾元，及其中新台幣壹佰肆拾萬元自民
國九十年十一月八日起至清償日止，按週年利率百分之五計算之利息。
訴訟費用由被告負擔。
    事      實
甲、原告方面：
一、聲明：求為判決被告應給付原告新台幣（下同）一百五十五萬零四百七十元，及
    其中一百四十萬元自起訴狀繕本送達翌日（即民國九十年十一月八日）起至清償
    日止，按週年利率百分之五計算之利息。
二、陳述：
    被告於九十年五月一日十七時許，駕駛其所有ＶＮ三八一五號自小客車於屏東縣
    長治鄉○○村○○路五六巷前時，因酒醉駕車，倒車不慎，撞擊路人邱秀禎及唐
    秀，致邱秀禎送醫不治後死亡、唐秀則因而受有頭部外傷、右眼皮併結膜撕裂傷
    、右肱近端骨折等傷害，致唐秀支出醫療費用十五萬零四百七十元；被告則另與
    被害人邱秀禎之夫宋政義、子女宋莉君、宋尹寧、宋爾寧達成和解，同意給付其
    夫及子女醫療費、喪葬費、扶養費及精神慰撫金共計二百三十萬元，其中一百四
    十萬元由原告以保險金支付，故原告給付被害人及家屬之保險金共計一百五十五
    萬零四百七十元，而被告因酒後駕車，原告依強制汽車責任險第二十七條第一項
    第一款之規定，得請求被告給付原告上開保險金。
三、證據：提出汽車出險通知書一件、舉發違反道路交通事件通知書一件、理賠計算
    書三件、診斷證明書一件、醫療費用收據七十九件及調解筆錄一件為證。
乙、被告方面：
一、聲明：求為判決駁回原告之訴。
二、陳述：
    對原告給付之保險金額無意見，惟被告酒精測驗濃度雖達每公升零點二七毫克，
    但並非酒醉不能駕車之狀態，其被訴酒醉駕車部分經臺灣高等法院高雄分院判決
    無罪，而倒車當時乃因外力因素，才不慎撞倒被害人邱秀禎，因一時緊張，又誤
    採油門，撞倒唐秀。
三、證據：提出臺灣高等法院高雄分院九十年度交上易字第三二三號刑事判決為證。
    理      由
一、本件原告起訴主張被告於九十年五月一日十七時許，駕駛其所有ＶＮ三八一五號
    自小客車於屏東縣長治鄉○○村○○路五六巷前時，因酒醉駕車，倒車不慎，撞
    擊路人邱秀禎及唐秀，致邱秀禎送醫不治後死亡、唐秀則因而受有重傷，致其支
    出醫療費用十五萬零四百七十元；被告則另與被害人邱秀禎之夫宋政義、子女宋
    莉君、宋尹寧、宋爾寧達成和解，同意給付其夫及子女醫療費、喪葬費、扶養費
    及精神慰撫金共計二百三十萬元，其中一百四十萬元由原告以保險金支付，原告
    給付被害人及家屬之保險金共計一百五十五萬零四百七十元，而被告因酒醉駕車
    ，原告依強制汽車責任險第二十七條第一項第一款之規定，得請求被告給付原告
    所給付之上開保險金。被告則以其雖有喝酒，但並未達酒醉不能駕車之狀態，倒
    車當時因外力因素，才不慎撞倒被害人邱秀禎，因一時緊張，又誤採油門，撞倒
    唐秀等語，資為抗辯。
二、查原告主張被告於九十年五月一日十七時許，駕駛其所有ＶＮ三八一五號自小客
    車於屏東縣長治鄉○○村○○路五六巷前時，因倒車不慎，撞擊路人邱秀禎及唐
    秀，致邱秀禎送醫不治後死亡、唐秀則因而受有頭部外傷、右眼皮併結膜撕裂傷
    、右肱近端骨折等傷害，致唐秀支出醫療費用十五萬零四百七十元；被告則另與
    被害人邱秀禎之夫宋政義、子女宋莉君、宋尹寧、宋爾寧達成和解，同意給付其
    夫及子女醫療費、喪葬費、扶養費及精神慰撫金共計二百三十萬元，其中一百四
    十萬元由原告以保險金支付，原告給付被害人唐秀及被害人邱秀禎家屬之保險金
    共計一百五十五萬零四百七十元之事實，業據原告提出汽車出險通知書一件、舉
    發違反道路交通事件通知書一件、理賠計算書三件、診斷證明書一件、醫療費用
    收據七十九件及調解筆錄一件為證，且為被告所不爭執，堪信其主張為真實。
三、按被保險汽車發生汽車交通事故，加害人有酒醉之情事者，保險人仍應依規定給
    付保險金，但得在給付金額範圍內，向加害人求償，強制汽車責任保險法第二十
    七條第一項第一款定有明文，故本件之爭點首在於被告是否有酒醉駕車情事。經
    查，被告於肇事前曾喝酒，且經測試其吐氣酒精濃度為每公升零點二七毫克乙節
    ，有上開刑事判決附卷可稽，且為被告所不爭執。次查，被告肇事當時天候良好
    ，被告於本院審理時復自承其當時僅係倒車欲離去現場，於撞擊被害人邱秀禎後
    ，因一時緊張誤採油門，又不慎撞擊被害人唐秀（見本院九十一年二月二十二日
    準備程序筆錄）等語，故衡情於清醒狀態下，常人之倒車速度均會較一般行車狀
    態為慢，並隨時注意車後狀況，不至有被告所述情事發生，故難謂被告於肇事前
    喝酒對其駕車無影響，是被告所辯其無酒醉駕車情事，不足採信。
四、從而，被告既有酒醉駕車情事，原告主張被告依強制汽車責任險第二十七條第一
    項第一款之規定，請求被告給付一百五十五萬零四百七十元，及其中一百四十萬
    元自起訴狀繕本送達翌日（即九十年十一月八日）起至清償日止，按週年利率百
    分之五計算之利息，為有理由，所訴應予准許。
據上論結，原告之訴為有理由，並依民事訴訟法第七十八條，判決如主文。
中　　　華　　　民　　　國　　九十一　　年　　　四　　　月　　　十七　　日
                                    臺灣屏東地方法院民事第一庭
~B審判長法官　洪  有  川
~B法　　　官　王  幸  華
~B法　　　官　柯  雅  惠
右為正本係照原本作成。
如不服本判決，應於送達後廿日內，向本院提出上訴狀。
~B法院書記官　黃  佳  惠
中　　　華　　　民　　　國　　九十一　　年　　　四　　　月　　　十七 　日
